【裁判字號】    97,訴,2451
【裁判日期】    971017
【裁判案由】    毒品危害防制條例
【裁判全文】
臺灣板橋地方法院刑事判決              97年度訴字第2451號
公  訴  人  臺灣板橋地方法院檢察署檢察官
被      告  甲○○
上列被告因違反毒品危害防制條例案件，經檢察官提起公訴（97
年度毒偵字第3933號），本院裁定改依簡式審判程序審理，判決
如下：
    主  文
甲○○施用第一級毒品，處有期徒刑玖月。又施用第二級毒品，
處有期徙刑肆月，吸食器壹組沒收。應執行有期徒刑壹年，吸食
器壹組沒收。
    事  實
一、本件犯罪事實及證據，除犯罪事實部分應補充：「被告甲○
    ○係於民國97年4 月18日凌晨某時，在臺北縣新莊市○○路
    1 號「二人世界」賓館301 號房內，以將海洛因置於香菸內
    以抽菸之方式施用第一級毒品海洛因1 次；及以將甲基安非
    他命置入玻璃球吸食器內燒烤產生煙霧吸食之方式施用第二
    級毒品甲基安非他命1 次（起訴書就被告施用毒品時、地、
    方式略載部分應予補正）」；證據部分另補充：被告於本院
    所為之自白為證外，餘均引用如附件起訴書之記載。
二、核被告甲○○所為，係犯毒品危害防制條例第10條第1 項、
    第2 項之施用第一級、第二級毒品罪。其於施用毒品前後之
    持有毒品犯行，為其高度之施用行為所吸收，不另論罪。被
    告所犯上開二罪，犯意有別，行為互殊，應分論併罰。爰審
    酌被告明知施用毒品為法所禁止之行為，竟仍不知戒除毒癮
    ，再為本件施用第一級、第二級毒品之犯行，其犯罪動機、
    手段、目的均殊非可取，所為嚴重危害自己身心健康，並造
    成社會問題，惟其犯罪後已坦承犯行，態度良好等一切情狀
    ，分別量處如主文所示之刑，並定其應執行刑，以資懲儆。
    扣案之吸食器1 組為被告所有供己施用第二級毒品甲基安非
    他命之物，業據其供明在卷，爰依法沒收之。至其餘扣案物
    品（海洛因、甲基安非他命各1 包、殘渣袋1 個）被告否認
    係其所有，辯稱係其男友吳忠霖所有；又上開毒品業經另案
    判決沒收銷燬（本院97年度訴字第2642號），本院復查無其
    他積證據足以證明上開扣案物品與被告本件犯行間有何關聯
    性，爰均不另宣告沒收或沒收銷燬，併此說明。
三、應適用之法條：刑事訴訟法第273 條之1 第1 項、第299 條
    第1 項前段、第310 條之2 、第454 條第2 項，毒品危害防
    制條例第10條第1 項、第2 項，刑法第11條前段、第38條第
    1 項第2款、第51條第5 款。
四、如不服本判決，得自收受送達之日起10日內向本院提出上訴
    狀。
本案經檢察官陳彥章到庭執行職務。
中    華    民    國    97    年    10    月    17    日
                  刑事第九庭    法  官  許映鈞
以上正本證明與原本無異
如不服本判決應於送達後10日內向本院提出上訴狀
                                書記官  范煥堂
中    華    民    國    97    年    10    月    17    日
附錄本案所犯法條全文
毒品危害防制條例第10條
施用第一級毒品者，處6月以上5年以下有期徒刑。
施用第二級毒品者，處3年以下有期徒刑。


司法院資訊處製作；財團法人民間司法改革基金會備份。
